【裁判字號】    99,交抗,2120
【裁判日期】    991129
【裁判案由】    違反道路交通管理處罰條例
【裁判全文】
臺灣高等法院交通事件裁定            99年度交抗字第2120號
抗  告  人
即受處分人  簡慶芳
上列受處分人因違反道路交通管理處罰條例案件，不服臺灣桃園
地方法院中華民國99年10月20日所為裁定（99年度交聲字第1456
號），提起抗告，本院裁定如下：
    主  文
抗告駁回。
    理  由
一、原裁定略以：異議人即受處分人簡慶芳於民國99年2 月6 日
    凌晨2 時52分許，駕駛車號GK－8050號自用一般小客貨車，
    行經桃園縣桃園市○○路、吉林路口，為桃園縣政府警察局
    交通警察隊員警舉發「酒後駕車經測試值為0.68MG/L」，並
    填製桃警局交字第DB-0000000號違反道路交通管理事件通知
    單。嗣經原處分機關依道路交通管理處罰條例第35條第1 項
    第1 款之規定，裁處罰鍰新臺幣（下同）49,500元，並吊扣
    駕駛執照12個月，施以道安講習，該違反道路交通管理事件
    裁決書（下稱裁決書），業已送達至受處分人位於臺北縣鶯
    歌鎮○○○路321 號之住居所，並於99年8 月31日將該裁決
    書交付予異議人之同居人即其弟媳陳怡靜簽收，此有原處分
    機關送達證書影本1 紙在卷足憑，從而受處分人之20日異議
    期間，應自送達翌日即99年9 月1 日起算，依法院訴訟當事
    人在途期間標準第2 條第1 款及第4 條規定，受處分人居住
    在臺北縣鶯歌鎮，應扣除在途期間3 日，至99年9 月23日即
    已屆滿（該期間之末日並非星期日或例假日），惟受處分人
    竟遲至99年9 月27日始向原處分機關聲明異議，有該聲明異
    議狀所蓋桃園監理站收文日期戳記附卷可憑，其異議已逾20
    日之法定期間，顯不合法律上之程式，且屬無從補正之事項
    ，核諸前揭說明，自應將受處分人之異議駁回。
二、抗告意旨略以：抗告人因要工作的關係，請不要吊扣駕照，
    如果沒有工作就無法交錢，無法生活等語。
三、按受處分人不服第8 條主管機關所為之處罰，得於接到裁決
    書之翌日起20日內，向管轄地方法院聲明異議；聲明異議應
    以司法狀紙，敘述異議之理由，提出於原處分機關為之，道
    路交通管理處罰條例第87條第1 項及道路交通案件處理辦法
    第12條前段分別定有明文。又交通法庭認聲明異議不合法律
    上之程式，或其異議權已經喪失者，應以裁定駁回之，但其
    不合法律上之程式可補正者，應先定期命為補正，逾期不補
    正者，即予駁回，道路交通案件處理辦法第18條亦有明文。
    查抗告人簡慶芳於99年2 月6 日凌晨2 時52分許，飲酒後駕
    駛車號GK－8050號自用一般小客貨車，行經桃園縣桃園市○
    ○路、吉林路口，為桃園縣政府警察局交通警察隊員警開單
    舉發「酒後駕車經測試值為0.68MG/L」後，經原處分機關於
    99年8 月28日依道路交通管理處罰條例第35條第1 項第1 款
    之規定，裁處抗告人罰鍰49,500元，並吊扣駕駛執照12個月
    ，施以道安講習，該違反道路交通管理事件裁決書業於99年
    8 月31日郵遞至抗告人住居地臺北縣鶯歌鎮○○○路321 號
    ，並交付與其有辨別事理能力之弟媳陳怡靜收受，已生抗告
    人收受原處分機關之裁決書送達之效力，有原處分機關裁決
    書及送達證書各1 份附卷可稽，抗告人遲至99年9 月27日始
    具狀向原法院聲明異議，此有聲明異議狀上原法院收件日期
    戳章可資為憑，抗告人之聲明異議已逾20日之法定期間，顯
    不合法律上之程式，且無從補正，原審因而裁定駁回抗告人
    之聲明異議，揆諸前揭規定並無違誤，是抗告人之抗告為無
    理由，應予駁回。
四、依道路交通管理處罰條例第89條、道路交通案件處理辦法第
    26條、刑事訴訟法第412 條裁定如主文。
中    華    民    國    99    年    11    月    29    日
                  刑事第四庭  審判長法  官  陳筱珮
                                    法  官  陳玉雲
                                    法  官  邱滋杉
以上正本證明與原本無異。
不得再抗告。
                                    書記官  劉貞達
中    華    民    國    99    年    11    月    30    日

司法院資訊處製作；財團法人民間司法改革基金會備份。
